臺灣桃園地方法院刑事裁定　　　　　　　100年度刑全字第1號
聲　請　人
即債 權 人　　王山鴻
被　　　告
即債 務 人　　張發財
上列當事人間聲請假扣押事件，本院裁定如下：
    主    文
債權人以新臺幣陸拾柒萬元或等值之有價證券為債務人供擔保後
，得對債務人之財產，於新臺幣貳佰萬元之範圍內，予以假扣押
。
債務人以新臺幣貳佰萬元為債權人供擔保或提存後，得免為或撤
銷前項假扣押。
聲請程序費用由債務人負擔。
    理    由
一、本件聲請人即債權人聲請意旨略以：被告即債務人張發財於
    民國99年9 月17日下午6 時許，駕駛車牌號碼V4-8193 號自
    用小客車，由中壢市○○路由北往南方向行駛時，應注意而
    未注意車前狀況，於同日下午6 時40分許，行經桃園縣中壢
    市○○路57巷口處，撞及由該路段南往北方向騎乘車牌號MF
    6- 891號重型機車之聲請王山鴻，致受有嚴重受傷，有診斷
    證明書可稽，經聲請人提起過失傷害之告訴後，經臺灣桃園
    地方法院檢察署檢察官聲請簡易判決處刑，聲請人並據依侵
    權行為法律關係，向本院提起聲請假扣押之民事保全，並請
    求願以現金或以犯罪被害人保護協會所出具之保證書、或等
    值之公營行庫發行可轉讓定期存單預供擔保，請求裁定就債
    務人所有財產於新臺幣（下同）200 萬元之範圍內予以假扣
    押，本件聲請人因債務人肇事後至今遲不願理賠，為恐債務
    人隱匿財產日後有不能強制執行或甚難執行之虞，爰依民事
    訴訟法第522 條，願供擔保以代釋明，請求就債務人之財產
    於200 萬元之範圍內為假扣押，以利保全。
二、經查，聲請人上開主張，依其提出之衛生署桃園醫院診斷證
    明書3 紙、聲請狀及本院承辦之臺灣桃園地方法院檢察署檢
    察官100 年度偵字第25101 號聲請簡易判決處刑書、臺灣銀
    行存款餘額證明書、行政院衛生署桃園醫院暨新屋分院醫療
    費用收據2 紙等件，可認為有相當之釋明，然於其所述假扣
    押之原因則尚未能盡完全釋明之責。惟聲請人陳明願供擔保
    ，本院認為以主文所示之擔保足以補其釋明之不足，其聲請
    應予准許。
三、依民事訴訟法第526 條、第527 條、第95條，裁定如主文。
中    華    民    國  100     年    11    月    11    日
                        刑事庭  法  官  鍾雅蘭
以上正本證明與原本無異。
如不服本裁定應於收受送達後10日內，向本院提出抗告狀（並應
繳納抗告費新臺幣1,000 元），抗告於台灣高等法院。
中    華    民    國  100     年    11    月    11    日
                                書記官  林怡芳
附記：
強制執行法第132 條第3 項：債權人收受假扣押或假處分裁定後
已逾30日者，不得聲請執行。債權人聲請執行時，請具聲請狀，
併應繳納執行費、提出已供擔保之提存證明文件及執行標的之財
產資料。